臺灣高等法院民事裁定
111年度家聲抗字第15號
抗  告  人  林志達  

上列抗告人因與相對人吳秀倪間請求宣告改用分別財產制事件，
相對人聲請訴訟救助，抗告人對於中華民國110年12月15日臺灣
士林地方法院110年度家救字第146號裁定，提起抗告，本院裁定
如下：
    主  文
抗告駁回。
抗告費用由抗告人負擔。
    理  由
一、按當事人因無資力支出訴訟費用者，得依民事訴訟法第107
    條規定聲請法院裁定准予訴訟救助，此項規定，於家事訴訟
    事件，依家事事件法第51條規定，亦應準用之。又民國104
    年7月1日修正，同年月6日施行之法律扶助法第13條及第63
    條分別規定，無資力者得申請法律扶助；經分會准許法律扶
    助之無資力者，其於訴訟或非訟程序中，向法院聲請訴訟救
    助時，除顯無理由者外，應准予訴訟救助，不受民事訴訟法
    第108條規定之限制。準此，當事人依法律扶助法申請法律
    扶助，經分會准許法律扶助，其再向法院聲請訴訟救助時，
    除該當事人申請扶助之本案訴訟（非訟）事件有無須經調查
    辯論，即知其應受敗訴裁判之顯無理由情形者外，法院應即
    准許，無庸就其資力再為審查，始符法意。
二、抗告意旨略以：相對人自104年12月29日起迄今持有高達新
    臺幣616萬1,400元之可隨時取用年金保險資產，名下復有多
    張開發金控公司股票及相當金額存款，實非無資力之人。相
    對人既不符合法律扶助之要件，即不得聲請訴訟救助，原裁
    定逕對相對人准予訴訟救助，自有不當，爰請求廢棄原裁定
    ，駁回相對人之聲請等語。
三、經查，相對人對抗告人提起宣告改用分別財產制之非訟事件
    ，向財團法人法律扶助基金會士林分會申請法律扶助獲准在
    案，有該會專用委任狀、法律扶助申請書、案件概述單、申
    請人資力審查詢問表審查表等件在卷可稽（見原法院卷第17
    至27頁）。而相對人請求宣告改用分別財產制事件有無理由
    ，尚需調查審認，始能知悉其裁判之結果，並非顯無勝訴之
    望，揆諸前揭說明，即無庸就其資力再為審酌，原法院准予
    相對人訴訟救助之聲請，經核於法並無違誤。抗告人以相對
    人非無資力之人，濫用法律扶助機制以聲請訴訟救助云云，
    指摘原裁定不當，聲明廢棄，為無理由，應予駁回。
四、據上論結，本件抗告為無理由，裁定如主文　　
中　　華　　民　　國　　111 　年　　3 　　月　　31　　日
                    家事法庭
                        審判長法  官 王怡雯
                              法  官 吳素勤
                              法  官 呂綺珍
正本係照原本作成。
本裁定除以適用法規顯有錯誤為理由外，不得再抗告。如提起再
抗告，應於收受送達後10日內委任律師為代理人向本院提出再抗
告狀。並繳納再抗告費新臺幣１千元。
中　　華　　民　　國　　111 　年　　4 　　月　　1 　　日
    　　　　　　　　　　　　　書記官 蔡宜蓁